# Lectura de CSV e importacion de librerias

```{r}
library(gapminder)
library(dplyr)
library(ggplot2)

dataset_results <- read.csv("/cloud/project/primary_results.csv")
dataset_results
```

## 1.Filtrar votos del estado de Florida

```{r}
dataset_1 <- dataset_results %>%
  filter(state == "Florida")

dataset_1
```

## 2 Filtrado de votos

### 2.1 FIltrar votos de Hillary Clinton y Donald Trump

```{r}
dataset_21 <- dataset_results %>%
  filter(candidate == "Hillary Clinton" | candidate == "Donald Trump")
dataset_21
```

### 2.2 Filtrar votos para el partido Democrata y el condado Shelby

```{r}
dataset_22  <- dataset_results %>%
  filter( county == "Shelby" & party == "Democrat")
dataset_22
```

### 2.3 Filtrar votos para el estado de Alabama y que los votos sean mayores a 15000

```{r}
dataset_23 <- dataset_results %>%
  filter(state == "Alabama" & votes > 15000)

dataset_23
```

## 3. Utilizar funciones select y arrange

### 3.1 Filtrar votos para el estado de Texas y condado Denton. Seleccionando unicamente party, candidate, votes y luego ordenar por votes de forma descendente

```{r}
dataset_3 <- dataset_results %>%
  filter(state == "Texas" & county == "Denton") %>%
  select("party", "candidate", "votes") %>%
  arrange(desc(votes))

dataset_3
```

## 4. Utilizar el verbo mutate y arrange

### 4.1 Filtrar y Mutar

```{r}
dataset4 <- dataset_results %>%
  filter(party == "Republican" & candidate == "Ted Cruz" & state == "Alaska") %>%
  mutate(vote_count = votes/fraction_votes) %>%
  arrange(desc(vote_count))
dataset4
```
