# Funciones en R

Las funciones en R como en cualquier otro lenguaje de programacion tiene el proposito de envolver cierta cantidad de lineas con la finalidad de realizar un procedimiento o **funcion** y retornar un resultado.

## Estructura de una funcion

Las funciones estan compuestas por tres partes importantes:

-   Argumentos
-   Cuerpo
-   Salidas

### Argumentos

Son las valores para ingresar o pasar informacion necesaria para que la funcion se ejecute.Estos pueden tener un valor por defecto, pueden estar vacios.

### Cuerpo

Son las lineas de instrucciones que hacen el procedimiento que describe la funcion

### Salidas

Son los valores que retornara la fucnion al completar el procedimiento

## Ejemplo de una funcion en R

Acontinuacion pondre el ejemplo de una fucnion que retorna la edad dada la fecha que nacio una persona

```{r}
edad <- function(fecha_nacimiento) {
  hoy <- Sys.Date()
  anio_actual <- as.numeric(format(hoy, "%Y"))
  anio_nacimiento <- as.numeric(format(fecha_nacimiento, "%Y"))
  
  edad <- anio_actual - anio_nacimiento 
  return(edad)
}

fecha_nacimiento <- as.Date("1996-11-21")
edad(fecha_nacimiento)
```

## Argumentos de una funcion

Como ya se menciono antes los argumentos son los valores que se pasan a la funcion para que ejecuten sus procedimientos, estos valores son asignados al nombre del argumento asignado al definir la funcion y los valores que se asignan a cada argumento al ejecutar la funcion.

## Argumentos por valor

A las funciones se le puede pasar los valores de los argumentos por posicion, asignando el valor pasado al ejecutarse la funcion al argumento correspondiente o por **valor** que le asigna el valor al argumento dependiendo del nombre del argumento asignado.

# Familia Apply

La familia Apply aplica una funcion a todos los elementos de una matriz, vector, dataframe o lista.

```{r}
df <- as.data.frame(matrix(runif(n=25, min=0, max=100), nrow=5))
df

celsius_kelvin <- function(temperature) {
  return(temperature + 273.15)
}
```

## lapply

La funcion especifica lapply, opera sobre cualquier tipo de objeto antes mencionado pero el resultado que devuelve es una lista

### Ejemplo

```{r}
lapply(df, celsius_kelvin)
```

## sapply

La funcion especifica sapply, opera sobre cualquier tipo de objeto antes mencionado pero el resultado que devuelve es un vector

### Ejemplo

```{r}
sapply(df, celsius_kelvin)
```

## vapply

La funcion especifica vapply, opera sobre cualquier tipo de objeto antes mencionado. El resultado que devuelve es un vector y tambien tiene un chequeo de tipo de valore retornado por la fucnion que modifica. Si no es el tipo de valor y tamaño esperado la funcion vapply termina con errores.

### Ejemplo

```{r}
vapply(df, celsius_kelvin, double(5))
```
